臺灣板橋地方法院刑事判決　　　　　　　　　　　　　九十一年度易字第八七七號
　　公　訴　人　臺灣板橋地方法院檢察署檢察官
　　被　　　告　甲○○
右列被告因家庭暴力之傷害案件，經檢察官提起公訴（九十一年度偵字第三六八九號
），本院判決如左：
    主  文
甲○○傷害人之身體，處拘役貳拾日，如易科罰金，以佰元折算壹日。
雨傘壹支沒收。
    事  實
一、甲○○與乙○○○係夫妻關係，屬家庭暴力防治法第三條第一款之家庭成員。甲
    ○○於民國九十年十二月十四日下午四時許，在臺北縣板橋市○○街五號五樓二
    人住處，因細故與乙○○○發生爭執，竟基於普通傷害之犯意，以徒手或持家中
    其所有之雨傘一支毆打乙○○○身體，致乙○○○受有頭部頭皮瘀腫二處（各為
    五乘三公分、四乘二公分）、右顏面瘀傷一處（二點五乘零點五公分）、左手腕
    裂傷一處（一乘零點三乘零點三公分）、左手背多處瘀傷（四乘一公分、三乘一
    公分、一乘一公分、一乘一公分）、右手多處瘀傷（三乘二公分、一乘一公分、
    三乘一公分）、左小腿多處擦傷（六乘零點三公分、二點五乘零點三公分、一點
    五乘零點五公分、一乘零點一公分、三乘零點五公分、一點五乘零點五公分）、
    右小腿瘀傷二處（三乘一公分、二點五乘一公分）、右小腿擦傷二處（零點三乘
    零點三公分、二乘一點五公分）等之傷害。
二、案經乙○○○訴由台灣板橋地方法院檢察署檢察官偵查起訴。
    理  由
一、訊據被告甲○○矢口否認有何傷害犯行，辯稱：是她（指乙○○○）打伊，伊才
    抵抗；她無理取鬧，伊沒帶妓女回家，她誣賴伊，伊就生氣云云。惟查，右揭犯
    罪事實，業據告訴人乙○○○於偵、審中指訴在卷，而告訴人乙○○○受有如事
    實欄所載之傷勢亦有臺北市立和平醫院家庭暴力事件驗傷診斷書乙紙附卷足憑。
    被告雖以上開情辭置辯，但告訴人之傷勢，依傷單所載，尚屬非輕微，顯非被告
    單純抵抗所致。且按正當防衛必須對於現在不法之侵害始得為之，侵害業已過去
    ，即無正當防衛可言。至彼此互毆，又必以一方初無傷人之行為，因排除對方不
    法之侵害而加以還擊，始得以正當防衛論。故侵害已過去後之報復行為，與無從
    分別何方為不法侵害之互毆行為，均不得主張防衛權（三十年度上字第一○四○
    號號判例），本件縱係告訴人乙○○○與被告甲○○互毆，則依上開判例要旨，
    被告甲○○主張正當防衛等詞亦不可採。是被告所辯，不足採信，本件事證明確
    ，被告犯行洵堪認定。
二、核被告甲○○所為，係犯刑法第二百七十七條第一項之傷害罪。爰審酌被告之犯
    罪動機、目的、被害人乙○○○之傷勢及被告犯後猶未與被害人達成和解賠償損
    害之態度等一切情狀，量處如主文所示之刑，並諭知易科罰金之折算標準。雨傘
    一支為被告甲○○家中所有之物，供本件犯罪所用，已據告訴人乙○○○於偵、
    審中陳明在卷，雖未扣案，然無證據足資證明業已滅失，仍應宣告沒收。
據上論斷，應依刑事訴訟法第二百九十九條第一項前段，刑法第二百七十七條第一項
、第四十一條第一項、第三十八條第一項第二款，罰金罰鍰提高標準條例第一條前段
、第二條，判決如主文。
本案經檢察官謝宗甫到庭執行職務
中      華      民      國    九十一    年      四      月    二十五    日
                                  臺灣板橋地方法院刑事第一庭
                                      法  官    胡 堅 勤
右正本證明與原本無異。
如不服本判決，應於判決送達後十日內，向本院提出上訴狀。
                                      書記官    劉 文 美
中      華      民      國    九十一    年      四      月    二十五    日
附錄本案所犯法條全文
中華民國刑法第二百七十七條
(普通傷害罪)
傷害人之身體或健康者，處三年以下有期徒刑、拘役或一千元以下罰金。
犯前項之罪因而致人於死者，處無期徒刑或七年以上有期徒刑；致重傷者
，處三年以上十年以下有期徒刑。
